臺灣臺北地方法院民事判決　九十年度小上字第一一九號
　　上　訴　人　甲○○
　　法定代理人　鄭貴龍
右當事人間請求給付電話費事件，上訴人對於中華民國九十年八月九日本院臺北簡易
庭九十年度北小字第一二一四號第一審判決提起上訴，本院判決如左：
    主    文
上訴駁回。
第二審訴訟費用新台幣貳佰參拾柒元由上訴人負擔。
    事    實
甲、上訴人方面：
一、聲明：
  (一)原判決廢棄。
  (二)被上訴人在第一審之訴駁回。
二、陳述：上訴人於原審言詞辯論期日因故遲到，致無法當庭提出答辯，原審法院即
    逕依被上訴人起訴主張之事實，遽認上訴人有餘民國八十一年五月十四日起向被
    上訴人租用0000000號（八十一年六月十一日改為0000000號）電
    話，並自八十九年四月起至六月止共積欠電話費新台幣（下同）八千九百二十六
    元等事實。惟上訴人從未於系爭電話機地址設籍或申請租用電話；被上訴人就其
    所主張之事實自始至終均未能提出證據以資證明，原審遽依其主張而為不利於上
    訴人之判決，有違民事訴訟法第二百七十七條之規定。
乙、被上訴人方面：
    本件不經言詞辯論逕行判決，被上訴人未提出書狀為何之聲明或陳述。
    理    由
一、本件被上訴人於原審起訴請求上訴人給付電話八千九百二十六元，及自支付命令
    送達之翌日起至清償日止，按年息百分之五計算之利息，核其訴訟標的金額在十
    萬元以下，依民事訴訟法第四百三十六條之八第一項規定，應適用小額訴訟程序
    ，合先敘明。
二、按對於小額程序之第一審裁判上訴或抗告，非以其違背法令為理由，不得為之；
    又小額程序之第二審判決，依上訴意旨足認上訴為無理由者，得不經言詞辯論為
    之，民事訴訟法第四百三十六條之二十四第二項、第四百三十六條之二十九第二
    款分別定有明文。
三、經查，被上訴人於原審主張之前揭事實，業據提出臺灣南區電信分公司南高雄營
    運處服務中心客戶欠費催收經過報告表、客戶歷史資料查詢單各乙件為證，經核
    與其所述者相符。上訴人於原審對於被上訴人主張之事實，已於相當時期受合法
    之通知，此有送達回證乙紙在卷可稽，而於原審言詞辯論期日不到場，亦未提出
    準備書狀加以爭執，依民事訴訟法第二百八十條第三項準用同條第一項之規定（
    本條文依同法第四百三十六條之二十三、第四百三十六條第二項之規定，亦準用
    於小額訴訟程序），應視同自認，即被上訴人就該等事實已毋庸舉證。原審逕斟
    酌被上訴人所提證據而為上訴人敗訴之判決，難認有違背法令之處；上訴人以被
    上訴人於原審未盡其舉證之責，進而指摘原審判決違背民事訴訟法第二百七十七
    條之規定，尚無足採。
四、從而，原審判決既無上訴人所指違背法令之情事，上訴人提起本件上訴，依其上
    訴意旨足認上訴為無理由，爰不經言詞辯論，逕以判決駁回其上訴。
五、本件訴訟費用額，依後附計算書確定如主文所示金額。
六、據上論結，本件上訴為無理由，依民事訴訟法第四百三十六條之二十九第二款、
    第四百三十六條之三十二第二項、第四百四十九條第一項、第四百三十六條之十
    九第一項、第七十八條，判決如主文。
中　　　華　　　民　　　國　　九十一　　年　　　四　　　月　　　十　　　日
　　　　　　　　　　　　　　　　　民事第二庭審判長法　　官　丁蓓蓓
　　　　　　　　　　　　　　　　　　　　　　　　　法　　官　林庚棟
                                                  法　　官  許純芳
右為正本係照原本作成。
本件不得上訴。
計　算　書
項　　目　　　　　金　　額（新台幣）           備　　　　　　　註
第二審裁判費      一百三十五元
第二審送達郵費    一百零二元                   含送達第二審判決郵資
合計              二百三十七元
中　　　華　　　民　　　國　　九十一　　年　　　四　　　月　　　十　　　日
　　　　　　　　　　　　　　　　　　　　　　　　法院書記官　劉碧輝
